臺灣臺北地方法院刑事判決　　　　　　　　　　　　　九十三年度易字第七七八號
　　公　訴　人　臺灣臺北地方法院檢察署檢察官
　　被　　　告　乙○○
右列被告因竊盜等案件，經檢察官提起公訴（九十三年度偵字第七四七三號），本院
裁定進行簡式審判程序，判決如左：
    主  文
乙○○連續攜帶兇器竊盜，累犯，處有期徒刑拾月。
扣案手套壹雙、螺絲起子壹支均沒收。
    事  實
一、乙○○曾於民國九十二年四月間因竊盜案件，經本院判處有期徒刑五月確定，甫
    於九十三年一月二十三日執行完畢。詎仍不知悔改，復基於意圖為自己不法所有
    及毀損之概括犯意，穿戴其所有之手套一雙，攜帶其所有客觀上足以對於人之生
    命、身體造成威脅之螺絲起子一支，於九十三年四月十七日凌晨零時三十分許，
    趁臺北市○○○路○段七二號大樓之大門未關，進入該大樓，搭乘電梯至地下二
    樓停車場，先以該螺絲起子打破甲○○所有八Ｔ─００五七號自用小客車之右後
    車窗玻璃，進入車內竊取甲○○所有之「相思不打烊」書籍一本、外套一件及紅
    包袋二個（內有現金新台幣一百元）。得手後，再持上開螺絲起子一支，打破丙○○所有０七七一─ＤＥ號黑色小客車之左後車窗玻璃而著手行竊，因車內無值
    錢財物而未得逞。旋又持前揭螺絲起子一支，打破丁○○所有ＥＴ─八三七三號
    自用小客車之左後車窗而著手行竊，為到場之丙○○發覺，報警查獲而未得逞，
    並當場扣得上開「相思不打烊」書籍一本、外套一件及紅包袋二個（業經發還甲○○）。
二、案經被害人甲○○、丙○○、丁○○訴由臺北市政府警察局大安分局報請台灣台
    北地方法院檢察署檢察官偵查起訴。
    理  由
一、訊據被告乙○○對於上開犯行坦承不諱，核與告訴人甲○○、丙○○、丁○○於
    警詢指訴之情節相符，並有被告所有手套一雙、螺絲起子一支扣案，及贓物認領
    保管收據一件、現場照片七張附卷可稽，事證明確，被告犯行堪以認定。
二、核被告乙○○持用螺絲起子打破告訴人甲○○所有自用小客車之車窗玻璃，竊取
    告訴人甲○○車內財物之行為，係犯刑法第三百五十四條之毀損及同法第三百二
    十一條第一項第三款之攜帶兇器竊盜罪；被告基於行竊之目的，持用螺絲起子打
    破告訴人丙○○及丁○○所有自小客車之車窗玻璃，已著手於竊盜犯罪之實行，
    而尚未發生取得財物之結果，則係犯刑法第三百五十四條之毀損及同法第三百二
    十一條第二項、第一項第三款之攜帶兇器竊盜未遂罪。審理期日蒞庭檢察官就被
    告上開加重竊盜犯行，雖於審理期日變更所犯法條為刑法第三百二十二條之常業
    竊盜罪，惟衡諸被告年僅二十四歲，甫自監獄釋放兩個多月，及本件行竊之手段
    拙劣、犯罪所得低微等情，應難認為被告係以竊盜做為其維生手段之常業竊賊，
    檢察官此部份認定尚有未洽，然起訴之事實與本院認定之犯罪事實相同，爰依刑
    事訴訟法第三百條之規定，變更檢察官所引應適用之法條。被告上開三次毀損及
    加重竊盜、加重竊盜未遂之犯行，時間緊接，方法相同，觸犯構成要件同一之罪
    名，竊盜雖有既遂及未遂，仍顯係基於概括犯意為之，均屬連續犯，皆應依刑法
    第五十六條之規定，分別論以毀損及竊盜既遂之一罪，並加重其刑。被告前開毀
    損犯行，係其遂行加重竊盜犯罪之手段，二者間有方法、結果之關係，屬牽連犯
    ，應依刑法第五十五條之規定，從一重之加重竊盜罪處斷。被告上揭論罪科刑及
    執行情形，有台灣高等法院被告全國前案紀錄表一件在卷足據，其於有期徒刑執
    行完畢後，五年以內再犯
    本件有期徒刑以上之罪，為累犯，應依刑法第四十七條之規定，遞加重其刑。揆
    諸被告前有竊盜前科，素行不良，惟對於犯行坦承不諱，犯罪後態度尚稱良好，
    認起訴檢察官求處有期徒刑七月尚嫌過輕，審理期日蒞庭檢察官求處有期徒刑一
    年則屬過重，爰併審酌被告犯罪之動機、目的、手段、所生危害等一切情狀，量
    處如主文所示之刑。扣案手套一雙及螺絲起子一支，均係被告所有供其犯罪所用
    之物，爰依刑法第三十八條第一項第二款之規定，宣告沒收。本件被告應執行之
    刑未達一年以上，且尚無證據足認被告有犯罪之習慣或以犯竊盜罪為常業，審理
    期日蒞庭檢察官聲請宣告令被告入勞動場所強制工作，尚有未洽，爰不另為強制
    工作之諭知。
據上論斷，依刑事訴訟法第二百七十三條之一第一項、第二百九十九條第一項前段、
第三百條，刑法第二十八條、第五十六條、第三百二十一條第一項第三款、第三百五
十四條、第五十五條、第四十七條、第三十八條第一項第二款，判決如主文。
本案經檢察官李建論到庭執行職務。
中　　　華　　　民　　　國　　九十三　　年　　　七　　　月　  二十七　　日
                                      　臺灣臺北地方法院刑事第四庭
  　　　                                          法  官  楊代華
右正本證明與原本無異。
如不服本件判決，得自收受送達之日起十日內，向本院提起上訴。
                                                  書記官  廖純瑜
中　　　華　　　民　　　國　　九十三　　年　　　七　　　月　  二十七　　日
附錄本案所犯法條全文
中華民國刑法第三百二十一條
犯竊盜罪而有左列情形之一者，處六月以上、五年以下有期徒刑：
一  於夜間侵入住宅或有人居住之建築物、船艦或隱匿其內而犯之者。
二  毀越門扇、牆垣或其他安全設備而犯之者。
三  攜帶兇器而犯之者。
四  結夥三人以上而犯之者。
五  乘火災、水災或其他災害之際而犯之者。
六  在車站或埠頭而犯之者。
前項之未遂犯罰之。
中華民國刑法第三百五十四條
毀棄、損壞前二條以外之他人之物或致令不堪用，足以生損害於公眾或他人者，處二
年以下有期徒刑、拘役或五百元以下罰金。
